【裁判字號】    96,易,1929
【裁判日期】    970111
【裁判案由】    竊盜
【裁判全文】
臺灣彰化地方法院刑事判決              96年度易字第1929號
公  訴  人  臺灣彰化地方法院檢察署檢察官
被      告  丙○○
                    號
                    （現於臺灣彰化看守所羈押中）
            乙○○
                    巷11號
                    （現於臺灣彰化看守所羈押中）
            戊○○
                    （現於臺灣彰化看守所羈押中）
上列被告等因竊盜案件，經檢察官提起公訴（96年度偵字第1140
5號），本院判決如下：
    主  文
丙○○犯竊盜罪，處有期徒刑肆月；又犯結夥竊盜罪，處有期徒
刑捌月。應執行有期徒刑拾月。
乙○○、戊○○犯結夥竊盜罪，均為累犯，均處有期徒刑玖月。
    事實及理由
一、犯罪事實：
  (一)丙○○前有公共危險罪罰金、拘役之前科（不構成累犯）。
    乙○○曾於民國（下同）94年間，因施用第一級毒品案件，
    經本院以94年度訴字第329號判處有期徒刑1年確定；且於94
    年間，因另犯施用第二級毒品案件，經本院以94年度彰簡字
    第466號判處有期徒刑4月，並經本院合議庭以94年度簡上字
    第110號駁回上訴確定。嗣前開2罪經定其應執行刑為有期徒
    刑1年3月確定，入監執行後，甫於96年3月18日縮短刑期執
    行完畢（構成累犯）。戊○○前因犯二件施用毒品罪（本院
    95年度訴字第868號判決、95年度訴字第1438號判決），減
    刑後定應執行刑有期徒刑10月，96年8月2日執行完畢出監（
    構成累犯）。
  (二)丙○○基於意圖為自己不法所有之竊盜犯意，於96年12月1
    日下午3時許，單獨在苗栗縣苑裡鎮○○里○○路與德行路
    口，徒手竊取「苗栗縣苑裡社區老人養護中心」所有之如上
    開字樣之鋁製廣告招牌一片，並駕駛車牌號碼8L-7960號自
    小貨車載運離去。
  (三)丙○○復於同年月8日下午1時30分許，與乙○○、戊○○3
    人基於意圖為自己不法所有之竊盜犯意聯絡，在彰化縣彰化
    市○○里○○路196號後方空地，結夥將甲○○所有之鐵製
    大門2片徒手搬運至前開自小貨車上，而竊取之。得手後，3
    人駕車離去，於同日下午3時許，行經彰化縣花壇鄉○○村
    ○○路145號前，為警攔查，並扣得前開廣告招牌1片及鐵門
    2 面（均已發還），始循線查悉上情。
二、認定事實所憑之證據及理由：
  (一)本案所引用之供述證據及非供述證據，檢察官、被告均同意
    其具有證據能力，是以後述證據之證據能力並無疑義，合先
    敘明。
  (二)被告三人於偵查、本院審理中，對上述事實坦白承認。
  (三)證人即「苗栗縣苑裡社區老人養護中心」之行政人員丁○○
    之警訊筆錄，證明扣案鋁製招牌一塊，為設置在苑裡鎮○○
    里○○路與德行路口之指示招牌，遭人竊取之事實。並經證
    人丁○○領回，有贓物認領保管單可證。
  (四)證人即被害人甲○○之警詢筆錄，證明上述2片鐵門，為其
    暫時放置在空地之財物，並非廢棄物。鐵門並經證人甲○○
    領回，有贓物認領保管單可證。
  (五)查獲丙○○駕駛小貨車上，載著鐵門及鋁製招牌之現行犯照
    片2張，及警方事後帶領被告乙○○重回竊取鐵門現場之照
    片，可證明該空地有以鐵皮圍籬包圍，被告應知該土地為有
    人管理之事實。
  (六)本案事證明確，被告犯行已可認定。
三、論罪科刑：
  (一)核被告丙○○所為，係犯刑法第320條第1項之普通竊盜罪、
    刑法第321條第1項第4款之結夥竊盜罪。被告丙○○上開所
    犯2項罪名，犯意各別，行為互殊，應分論併罰。被告乙○○、戊○○所為，係犯刑法第321條第1項第4款之結夥竊盜
    罪。
  (二)被告乙○○、戊○○有如犯罪事實欄所示之執行前科，此有
    台灣高等法院被告全國前案紀錄表附卷可稽，渠等受此有期
    徒刑執行完畢後，五年以內故意再犯有期徒刑以上之罪，應
    依累犯規定加重其刑。
  (三)量刑審酌：被告丙○○自述高職畢業，離婚後獨力撫養四名
    兒女，因葬儀社生意不佳，自己積欠高利貸，才四處收拾五
    金變賣，涉入竊盜犯罪。被告乙○○、戊○○甫服刑出監，
    找不到正當工作，轉而投靠丙○○，犯下竊盜案件，行竊財
    物雖然價值不多，但對被害人造成相當困擾。被告均坦承犯
    行，犯後態度尚可等一切情形，量刑如主文所示，並就被告
    丙○○部分定應執行刑。
四、適用法條：
  (一)刑事訴訟法第299條第1項前段。
  (二)刑法第320條第1項、第321條第1項第4款、第47條第1項、第
    51條第5款。刑法施行法第1條之1。
本案經檢察官張尹敏到庭執行職務。
中    華    民    國    97    年    1    月    11    日
                  刑事第八庭    法  官  葉明松
以上正本證明與原本無異。
如不服本判決應於收受本判決後十日內向本院提出上訴書狀，其
未敘述上訴理由者，並得於提起上訴後十日內向本院補提理由書
狀（均須按他造當事人之人數附繕本）「切勿逕送上級法院」。
告訴人或被害人對於判決如有不服具備理由請求檢察官上訴者，
其上訴期間之計算係以檢察官收受判決正本之日期為準。
中    華    民    國    97    年    1    月    11    日
                                書記官  于淑真
【附錄本案論罪法條】
中華民國刑法第320條
（普通竊盜罪、竊佔罪）
意圖為自己或第三人不法之所有，而竊取他人之動產者，為竊盜
罪，處5年以下有期徒刑、拘役或 5 百元以下罰金。
意圖為自己或第三人不法之利益，而竊佔他人之不動產者，依前
項之規定處斷。
前二項之未遂犯罰之。
中華民國刑法第321條
（加重竊盜罪）
犯竊盜罪而有左列情形之一者，處 6 月以上、 5 年以下有期徒
刑：
一  於夜間侵入住宅或有人居住之建築物、船艦或隱匿其內而犯
    之者。
二  毀越門扇、牆垣或其他安全設備而犯之者。
三  攜帶兇器而犯之者。
四  結夥三人以上而犯之者。
五  乘火災、水災或其他災害之際而犯之者。
六  在車站或埠頭而犯之者。
前項之未遂犯罰之。


司法院資訊處製作；財團法人民間司法改革基金會備份。
